臺灣高等法院刑事判決　　　　　　　 94年度交上易字第205號
上　訴　人　臺灣桃園地方法院檢察署檢察官
被　　　告　甲○○
上列上訴人因被告過失致死案件，不服臺灣桃園地方法院94年度
交易字第185號，中華民國94年6月28日第一審判決（起訴案號：
臺灣桃園地方法院檢察署94年度偵字第6102號），提起上訴，本
院判決如下：
    主  文
原判決撤銷。
甲○○因過失致人於死，處有期徒刑柒月。
    事  實
一、甲○○於民國93年9 月20日下午，騎乘車牌號碼GOW-571 號
    重型機車，沿桃園縣楊梅鎮○○路○ 段由新屋往楊梅方向行
    駛，嗣於同日下午6 時40分許，行經該路段223 號前時，本
    應注意車前狀況，並隨時採取必要之安全措施，以防止危險
    事故發生，而依當時天候晴、路面乾燥、無缺陷、視距良好
    之情形，並無不能注意之情事，竟疏未注意車前狀況。適有
    亦疏未注意左右無來車小心迅速穿越道路之行人羅李梅蘭行
    經該處穿越道路，甲○○因閃避不及，致其機車左側把手撞
    及羅李梅蘭，使其受有左額顳部出血併小腦出血之傷害，經
    送醫急救後，仍因傷重於93年10月10日上午7 時58分許不治
    死亡。
二、案經被害人羅李梅蘭之子乙○○告訴暨臺灣桃園地方法院檢
    察署檢察官相驗後偵查起訴。
    理  由
一、按刑事訴訟法第273條之1規定除被告所犯為死刑、無期徒刑
    、最輕本刑為3 年以上有期徒刑之罪、或高等法院管轄第一
    審案件者外，於審判期日前之程序進行中，被告先就被訴事
    實為有罪之陳述時，審判長得告知被告簡式審判程序之旨，
    並聽取當事人、代理人、辯護人及輔佐人之意見後，裁定進
    行簡式審判程序。經查，本件被告甲○○被訴過失致死一案
    ，非前開不得進行簡式審判程序之案件，經被告於本院審理
    時就被訴事實為有罪之陳述，且經本院告知被告簡式審判程
    序之旨，聽取被告及檢察官之意見後，爰依上開刑事訴訟法
    第273條之1之規定，當庭裁定改依簡式審判程序審判之，合
    先敘明。
二、訊據被告甲○○對上揭犯罪事實均坦承不諱，核與被害人之
    子乙○○指訴之情節相符。並有道路交通事故現場圖、道路
    交通事故調查報告表（一）（二）各1份及事故現場照片24
    幀附卷可稽。再被害人羅李梅蘭確實因本件車禍受有左額顳
    部出血併小腦出血之傷害導致死亡，亦有天成醫院驗傷診斷
    書1份附卷可稽，且經台灣桃園地方法院檢察署檢察官督同
    法醫師相驗屬實，製有相驗筆錄、相驗屍體證明書及驗斷書
    在卷足憑，足見被告之自白與事實相符。
三、按機車駕駛人騎乘機車應注意車前狀況，並隨時採取必要之
    安全措施，道路交通安全規則第94條第3 項定有明文。被告
    騎乘機車自應注意上述道路交通安全規定，而依附卷之交通
    事故調查報告表所載，當時天氣晴、路面乾燥、視距良好，
    並無不能注意之情事，且被告既稱伊有看到被害人自伊左方
    要橫越馬路，自應更加注意，減速慢行，竟仍疏未注意以致
    肇事，致被害人車禍死亡，是被告對於本件車禍之發生顯有
    過失。又本件經送請臺灣省桃園縣區車輛行車事故鑑定委員
    會鑑定之結果，亦採相同之認定，此有該委員會93年12月2
    日桃鑑字第0935201130號函及其函附之鑑定意見書各1 份在
    卷可憑。而被害人羅李梅蘭係因此車禍受有上述之傷害導致
    死亡，已如前述，是被告之過失行為與被害人死亡間，具有
    相當因果關係。另被害人羅李梅蘭未注意左右無來車小心迅
    速穿越道路，雖與有過失，惟仍難免除被告對本件車禍發生
    具有過失之認定。綜述，本案事證明確，被告之過失犯行洵
    堪認定。
四、核被告所為，係犯刑法第276條第1項之過失致死罪。原審論
    處被告罪刑，固非無見，惟查，原審未審酌被告騎車肇事，
    剝奪被害人生命法益，造成損害重大，本案發生迄今已近一
    年，除賠償法定之強制險146萬元外，迄未與被害人家屬達
    成和解，犯後態度不良，原審僅酌處有期徒刑伍月，並得易
    科罰金，量刑顯屬過輕，尚有未洽，檢察官依被害人家屬聲
    請上訴意旨，指摘及此為有理由，應由本院將原判決撤銷改
    判。爰審酌被告前無任何前科，品行、素行良好、本件車禍
    發生之肇事主因係被害人羅李梅蘭未注意左右無來車小心迅
    速穿越道路，被告疏未注意車前狀況僅為肇事次因，堪認被
    告之過失程度非高，以及被告雖於肇事當時因緊張、心虛而
    否認犯罪，惟於肇事後當日下午即向警方坦承犯行，但迄未
    與被害人家屬就民事賠償達成和解等一切情狀，量處如主文
    第二項所示之刑，以示懲儆。
據上論斷，應依刑事訴訟法第369條第1項前段、第273條之1第1
、第364條、第299條第1項前段，刑法第276條第1項，罰金罰鍰
提高標準條例第1條前段，判決如主文。
本案經檢察官王安明到庭執行職務。
中　　華　　民　　國　　94　　年　　10　　月　　6 　　日
　　　　　　　　　刑事第十七庭審判長法  官  鄭文肅
                                    法　官　施俊堯
　　　　　　　　　　　　　　　　    法　官  蘇隆惠
以上正本證明與原本無異。
不得上訴。
                                    書記官  周素秋
中　　華　　民　　國　　94　　年　　10　　月　　6 　　日
附錄：本案論罪科刑法條全文
刑法第276條
因過失致人於死者，處2年以下有期徒刑、拘役或2千元以下罰金
。
從事業務之人，因業務上之過失犯前項之罪者，處5年以下有期
徒刑或拘役，得併科3千元以下罰金。
